【裁判字號】    98,易,520
【裁判日期】    980818
【裁判案由】    恐嚇取財
【裁判全文】
臺灣苗栗地方法院刑事判決               98年度易字第520號
公  訴  人  臺灣苗栗地方法院檢察署檢察官
被      告  戊○○
                    （現另案在臺灣臺中監獄苗栗分監執行）
            乙○○
                    （現另案在臺灣臺中監獄執行）
            丙○○
                    （現另案在臺灣臺中監獄苗栗分監）
上列被告等因恐嚇取財案件，經檢察官提起公訴（98年度偵字第
927 、2776號），被告等於準備程序進行中就被訴事實為有罪之
陳述，經告知簡式審判程序之旨，並聽取當事人之意見後，本院
合議庭裁定由受命法官獨任進行簡式審判程序，判決如下：
    主      文
戊○○、乙○○、丙○○共同犯恐嚇取財罪，戊○○、乙○○均
累犯，各處有期徒刑柒月；丙○○處有期徒刑陸月，如易科罰金
，以新臺幣壹仟元折算壹日。
    事實及理由
一、犯罪事實：
  (一)戊○○曾因違反槍砲彈藥刀械管制條例、恐嚇取財、贓物、
    妨害公務、違反毒品危害防制條例等罪，經臺灣高等法院臺
    中分院以88年度上訴字第1627號、89年度上訴字第2125號、
    本院以89年度訴字第71號、89年度訴字第182 號、89年度訴
    字第297 號、90年度訴字第50號判決判處有期徒刑3 年10月
    ，併科罰金新臺幣10萬元、2 年，併科罰金6 萬元及有期徒
    刑2 年、5 月、8 月、6 月、1 年、6 月、7 月確定，嗣因
    符合中華民國96年度罪犯減刑條例之規定，經減刑並定應執
    刑為7 年8 月又15日，併科罰金14萬元及有期徒刑6 月，經
    接續執行，於民國96年11月27日（起訴書誤載為97年6 月18
    日）因縮短刑期執行完畢出監。乙○○則曾因違反毒品危害
    防制條例案件，經本院以95年度訴字第372 號判決判處有期
    徒刑1 年、7 月，嗣經依中華民國96年度罪犯減刑條例減刑
    並定應執行刑為有期徒刑8 月又15日，於96年12 月3日（起
    訴書誤載為4 日）縮刑期滿執行完畢。
  (二)緣甲○○與林菊美為朋友關係，而林菊美則係乙○○之女友
    。民國97年8 月5 日上午5 時許，乙○○與其胞弟丙○○及
    女友林菊美（已由檢察官為不起訴處分）在林菊美位於苗栗
    縣造橋鄉○○村○○○路信義巷2 號住處時，適甲○○打電
    話予林菊美，乙○○因欲向甲○○索討賭債，遂請林菊美藉
    機邀約甲○○至上址，乙○○並另連繫戊○○到場助勢，欲
    趁此機會向甲○○催討總額高於賭債本金之款項，戊○○乃
    與丁○○（另行審結）共同前往。甲○○依約到場後，乙○○、丙○○、丁○○、戊○○等人共同基於恐嚇取財之犯意
    聯絡與行為分擔，圍毆甲○○並以加害生命、身體、財產之
    事恫嚇稱：今天不還錢就別想離開，趕快還錢就可以去上班
    工作，不然把你開來的車拿去賣等語，並逼迫甲○○簽發3
    張面額各新臺幣（下同）5 萬元之本票。甲○○因此心生畏
    懼，依渠等要求簽發本票，並連絡親友籌款。於同日下午4
    時許，因甲○○向其姊夫籌得13萬5 千元，乙○○、丙○○
    、戊○○、丁○○乃偕同甲○○前往取款，乙○○取得款項
    後即將本票交還甲○○，並支付戊○○約6 、7 萬元作為討
    債費用。
二、上開犯罪事實，有下列證據足資證明：
  (一)被告乙○○、丙○○、戊○○於警詢、偵查中之供稱及渠等
    於本院準備程序、審理時之自白
  (二)證人即甲○○於警詢及偵查中之證述。
  (三)證人林菊美於警詢、偵查中之陳述。
  (四)證人甲○○受傷照片6 張。
三、核被告乙○○、丙○○、戊○○所為，均係犯刑法第346 條
    第1 項之恐嚇取財罪。被告乙○○、丙○○、戊○○與丁○○間就上開犯行，有犯意之聯絡，及行為之分擔，均為共同
    正犯。又被告戊○○、乙○○前有如犯罪事實(一)所述之前案
    科刑及徒刑執行完畢紀錄，有臺灣苗栗地方檢察署刑案資料
    查註紀錄表及臺灣高等法院被告前案紀錄表在卷可稽，渠等
    於有期徒刑執行完畢後，5 年以內故意再犯本件有期徒刑以
    上之罪，皆為累犯，應各依刑法第47條第1 項規定加重其刑
    。爰審酌被告乙○○、丙○○、戊○○之素行情形，向被害
    人恐嚇取財之手段，對被害人自由、財產所生之危害，犯罪
    所得財物之價值，參與涉入之程度，及犯後均坦承犯行之態
    度暨檢察官具體求刑之範圍等一切情狀，各量處如主文所示
    之刑，並就被告丙○○部分，諭知易科罰金之折算標準。
據上論斷，應依刑事訴訟法第273 條之1 第1 項、第299 條第1
項前段、第310 條之2 、第454 條第1 項，刑法第28條、第346
條第1 項、第47條第1 項、第41條第1 項前段，刑法施行法第1
條之1，判決如主文。
本案經檢察官黃俊鳴到庭執行職務。
中    華    民    國    98    年    8     月    18    日
                  刑事第三庭    法  官  林佩儒
以上正本證明與原本無異。
如不服本判決應於收受判決後10日內向本院提出上訴書狀，並應
應敘述具體理由。其未敘述上訴理由者，應於上訴期間屆滿後20
日內向本院補提理由書(均須按他造當事人之人數附繕本)「切勿
逕送上級法院」。
                                書記官  陳玲君
中    華    民    國    98    年    8     月    18    日
附錄論罪科刑法條：
刑法第346條：
意圖為自己或第三人不法之所有，以恐嚇使人將本人或第三人之
物交付者，處6 月以上5 年以下有期徒刑，得併科1 千元以下罰
金。
以前項方法得財產上不法之利益，或使第三人得之者，亦同。
前二項之未遂犯罰之。


司法院資訊處製作；財團法人民間司法改革基金會備份。
